【裁判字號】    89,訴,144
【裁判日期】    890901
【裁判案由】    違反藥事法
【裁判全文】
臺灣雲林地方法院刑事判決                          八十九年度訴字第一四四號
    公  訴  人  臺灣雲林地方法院檢察署檢察官
    被      告  甲○○
右列被告因違反藥事法案件，經檢察官提起公訴（八十九年度偵字第二三八號），本
院判決如左：
    主  文
甲○○連續明知為偽藥而販賣，處有期徒刑捌月，並科罰金新台幣捌萬壹仟元，罰金
如易服勞役，以新台幣玖佰元即銀元參佰元折算壹日，緩刑參年。
扣案「易爾膏」貳瓶沒入銷燬之。
    事  實
一、甲○○原係在雲林縣境內販賣樟腦油、薄荷油之流動攤販，於民國八十八年三、
    四月間，明知某不詳真實姓名綽號「大胖」者向其推銷治療皮膚癢及香港腳之「
    易爾膏」係未經主管機關核准，擅自製造之偽藥，竟意圖營利，並基於概括之犯
    意自該時起至八十八年九月底，以每瓶新台幣（下同）一百四十元之價格向「大
    胖」販入「易爾膏」三批共計二百三十瓶後，再以每瓶二百五十元之價格於雲林
    縣元長鄉等夜市販出，先後共計賣出二百餘瓶；其中並曾於八十八年十一月底，
    以每瓶一百五十元之價格轉售二十五瓶予同為流動攤販之薛春河。嗣經雲林縣政
    府衛生局派員會同雲林縣警察局虎尾分局元長分駐所警員，於八十八年十二月九
    日上午十時四十分許在雲林縣元長鄉查獲薛春河設攤販賣「易爾膏」後，循線查
    知上情。
二、案經雲林縣政府移送臺灣雲林地方法院檢察署檢察官偵查起訴。
    理  由
一、訊據被告甲○○固坦承前揭販入及售出「易爾膏」之事實，但辯稱伊不知「易爾
    膏」係偽藥，因相信「大胖」所言曾經政府許可，故以為並不違法云云。經查：
    扣案之「易爾膏」為白色塑膠瓶裝之黃褐色藥膏，瓶蓋上並貼有「樺榮國際有限
    公司」、「ＴＥＬ：0000000」、「雲林縣北港鎮○○街十四巷二號」之
    標籤，而瓶身除標示其適應症、用法外，並有「衛署藥字第０６０５４號」之藥
    品許可證字號，業經檢察官及本院先後堪驗明確，有照片、堪驗筆錄及訊問筆錄
    附卷可參。而被告既自承其僅係流動攤販，未曾開設公司，自不可能以該公司名
    義生產製造任何藥品並取得核准藥品之許可證字號，則其對於該藥膏之包裝標示
    與事實不符，應甚為瞭然。是本件「易爾膏」縱非被告自己擅自製造者，惟該藥
    膏之外觀標示既與事實明顯不符，被告對其中之虛假自屬明知，其上開辯解無非
    卸責之詞，不足採信。次查，扣案之「易爾膏」經行政院衛生署及該局藥物食品
    檢驗局檢驗結果，該瓶身標示之「衛署藥字第０６０５４號」前曾經該署核發予
    嘉星製藥廠製造之「克爾膏」，惟該許可證有效期限業於七十二年十一月七日屆
    滿，且產品標示之品名與成分含量與該署核定之「衛署藥字第０６０５４號」藥
    品並不相同。又扣案藥膏含Sulfur 9.52g/100g of sample及Sulfanilamine
    4.78g/100g of sample，應以藥品管理。有卷附行政院衛生署八十九年七月十四
    日衛署藥字第八九０三七０二二號函及所附該局藥物食品檢驗局八十九年七月七
    日藥檢壹字第八九０九三０一號函可佐，足見扣案之「易爾膏」確屬藥事法第二
    十條第一款所規定未經核准，擅自製造之偽藥。此外，復有證人薛春河於警訊及
    本院訊問時之供述，及雲林縣政府衛生局藥物檢查現場紀錄表影本一紙在卷可證
    ，事證明確，被告犯行洵堪認定。
二、核被告所為係犯藥事法第八十三條第一項明知為偽藥而販賣罪。被告先後多次販
    賣行為，時間緊接，罪名與犯罪構成要件相同，顯係基於概括犯意而為，應依連
    續犯規定論以一罪，並加重其刑。爰審酌被告犯罪之動機、目的、手段、品行、
    智識程度，犯罪後之態度及本件偽藥乃係供塗抹皮膚之外用藥品，對人體之危害
    尚非嚴重等一切情狀，量處如主文所示之刑，並就罰金部分諭知易服勞役之折算
    標準，以資懲儆。末查被告前未曾受任何有期徒刑以上刑之宣告，此有臺灣高等
    法院被告全國前案紀錄表一紙在卷可稽，其犯罪後已深知悔悟，本院認其經此教
    訓後，當益知警惕，應無再犯之虞，因認其所宣告之刑，以暫不執行為適當，併
    予宣告緩三年，以啟自新。扣案「易爾膏」二瓶併依藥事法第七十九條第一項沒
    收銷燬之。
據上論斷，應依刑事訴訟法第二百九十九條第一項前段，藥事法第八十三條第一項、
第七十九條第一項，刑法第十一條、第五十六條、第四十二條第二項、第七十四條第
一款，罰金罰鍰提高標準條例第二條前段，判決如主文。
本案經檢察官徐維嶽到庭執行職務
中      華      民      國      八十九      年      九    月      一    日
                                        臺灣雲林地方法院刑事第二庭
                                            法  官  杭  起  鶴
右正本證明與原本無異。
如不服本判決，應於判決送達後十日內向本院提出上訴狀( 應附繕本 )。
                                            書記官  鄭  國  銘
中      華      民      國      八十九      年      九    月      一    日
藥事法第八十三條第一項
明知為偽藥或禁藥，而販賣、供應、調劑、運送、寄藏、牙保、轉讓或意圖販賣而陳
列者，處五年以下有期徒刑，得併科新臺幣十萬元以下罰金。
犯前項之罪，因而致人於死者，處七年以上有期徒刑，致重傷者，處一年以上七年以
下有期徒刑。


司法院資訊處製作；財團法人民間司法改革基金會備份。
